臺灣臺中地方法院刑事判決　　　　　　　　　　　　九十二年度易字第一二五五號
　　公　訴　人　臺灣臺中地方法院檢察署檢察官
　　被　　　告　戊○○
右列被告因竊盜案件，經檢察官提起公訴（九十二年度偵字第五六四六號）及移
辦（九十二年度偵字第一七二一五號），本院合議庭裁定依簡式審判程序審理，判決
如左：
    主  文
戊○○連續竊盜，累犯，處有期徒刑拾月。
    事  實
一、戊○○前於民國八十七年間因竊盜案件，經本院以八十七年度易字第二二二四號
    、八十七年度易字第五一六一號先後判處有期徒刑五月、六月確定，經本院八十
    九年度聲字第二七四號定其應執行刑為有期徒刑十月；復於八十八年間因竊盜案
    件，經本院八十八年度中簡字第一三五四號判處有期徒刑八月確定，入監接續執
    行後，於八十九年七月二十五日起假釋付保護管束，期間至九十年三月十一日。
    嗣因前開假釋經法務部依法撤銷，戊○○乃又入監執行殘刑，業於九十一年六月
    二十八日執行完畢。詎仍不知悛悔，竟又基於意圖為自己不法所有之概括犯意：
    (一)於九十二年三月九日上午六時十五分許，利用借住友人丁○○及甲○○位在臺
      中市○○區○○街二三０號六樓之五住處之機會，在臥房內以徒手方式竊取丁○○所有之皮包一個（內有現金新臺幣（下同）一千六百元）及甲○○所有之
      現金八百元、機車鑰匙四支、遙控器一個，並隨即下樓以所竊得之機車鑰匙竊
      取甲○○之兄王誌彬所有但交予甲○○使用、車牌號碼ＦＱ五─六八０號之重
      型機車一台，得手後，即騎乘該部機車逃離現場，所竊得之財物均欲供己花用
      或使用。嗣於同日二十一時三十分許，為警會同甲○○在臺中市○區○○路一
      段六號前查獲，並當場扣得上開重型機車，又在戊○○身上查獲前所竊得之機
      車鑰匙四支、遙控器一個及現金合計二千四百元。
    (二)繼之，又於九十二年五月一日上午十時許起至十七時止之某時，利用在臺中市
      ○區○○路五十號丙○○所經營之「全球影音光碟量販店」工作之機會，徒手
      竊取店內之ＷＤＦ牌ＤＶＤ二台（價值約七千六百元）、ＤＶＤ光碟片約五十
      片及現金二千二百元，得手後，即離去該店，上開竊得之財物均供己花用或使
      用。嗣於同日十七時許，丙○○前往該店查看時，始查悉上情。
二、案經臺中市警察局第六分局報告臺灣臺中地方法院檢察署檢察官偵查起訴及移送
    併辦。
    理  由
一、訊據被告戊○○對於右揭事實欄一(一)部分，業於警詢、偵查中均供承不諱，且於
    本院審理時，復對右開二起竊盜犯行，均為認罪之陳述，核與被害人丁○○、甲○○於警詢時、被害人丙○○於警詢及偵查中先後指述之情節相符，並有臺中市
    警察局第六分局扣押筆錄暨扣押物品目錄表一份、贓物保管收據二紙、現場圖一
    紙、照片四張、車輛車牌失竊作業─查獲車輛認可資料、車輛竊盜、車牌失竊資
    料個別查詢報表─查詢車輛認可資料各一份、「全球影音光碟量販店」員工資料
    卡一紙附卷可稽，足徵被告右開自白，確與事實相符，堪予採信。又按任何人未
    經他人同意，均不得任意拿取他人財物，乃至明之理。被告戊○○明知此理，竟
    先後竊取被害人丁○○、甲○○、王誌彬、丙○○之財物，欲供己用，其主觀上
    確有意圖為自己不法所有之犯意，至臻明確。從而，本件事證明確，被告右揭竊
    盜犯行，洵堪認定。
二、核被告所為，係犯刑法第三百二十條第一項之普通竊盜罪。又：
（一）被告於九十二年三月九日上午六時十五分許，在臺中市○○區○○街二三０號
      六樓之五，同時竊取被害人丁○○、甲○○、王誌彬之財物，侵害數法益，為
      想像競合犯，應從一重之普通竊盜罪處斷。公訴人雖認被告於九十二年三月九
      日之竊盜犯行，係接續進行，應只論以一罪，然按刑法上之接續犯，係指以單
      一行為，經數個階段，持續侵害同一法益而言。最高法院七十年台上字第二八
      九八號判例可資參照。被告竊取被害人丁○○、甲○○、王誌彬之財物，雖時
      、空甚為緊接，但既係侵害不同之法益，揆諸前揭判例意旨，自非接續犯，公
      訴人此部分見解，容有未洽。
（二）又被告先後二次竊盜犯行，時間緊接，方法相同，觸犯構成要件相同之罪名，
      顯係基於概括犯意為之，應依連續犯規定論以一罪，並依法加重其刑。
（三）查被告前於八十七年間因竊盜案件，經本院以八十七年度易字第二二二四號、
      八十七年度易字第五一六一號先後判處有期徒刑五月、六月確定，經本院八十
      九年度聲字第二七四號定其應執行刑為有期徒刑十月；復於八十八年間因竊盜
      案件，經本院八十八年度中簡字第一三五四號判處有期徒刑八月確定，入監接
      續執行後，於八十九年七月二十五日起假釋付保護管束，期間至九十年三月十
      一日。嗣因前開假釋經法務部依法撤銷，被告乃又入監執行殘刑，業於九十一
      年六月二十八日執行完畢等情，有臺灣臺中地方法院檢察署刑案資料查註紀錄
      表、臺灣高等法院被告全國前案紀錄表各一份在卷可按，其受有期徒刑之執行
      完畢，五年以內再犯有期徒刑以上之罪，為累犯，依法應遞加重其刑。
（四）公訴人雖僅就被告於九十二年三月九日竊取被害人丁○○、甲○○、王誌彬財
      物之犯行，提起公訴，然檢察官就犯罪事實一部起訴者，其效力及於全部，刑
      事訴訟法第二百六十七條有明定。本件被告於同年五月一日亦有在「全球影音
      光碟量販店」竊取被害人丙○○之ＷＤＦ牌ＤＶＤ二台、ＤＶＤ光碟片約五十
      片及現金二千二百元，且與前揭論罪科刑之普通竊盜部分，有連續犯之關係，
      已如前述，本院自應就屬於裁判上一罪之竊取被害人丙○○財物部分，一併加
      以裁判。
（五）爰審酌被告前已有多次竊盜前科，且曾經本院三次判刑確定，並已入監執行完
      畢，素行不佳，詳如前述，竟仍不知悔改，再犯本件二起竊盜犯行，且正值青
      年，即屢屢行竊，不思以勞力賺取所需，惡性非輕，犯罪之動機、目的均在貪
      圖私利，尚屬單純，手段亦稱平和，於九十二年三月九日行竊後，旋於當日即
      為警查獲，被害人丁○○、甲○○均已取回被竊財物，但被害人丙○○迄今則
      尚未能索回被竊ＤＶＤ及光碟片，所生損害及所得利益非小，惟考之被告於犯
      後業已坦認犯行，態度非劣等一切情狀，量處如主文所示之刑，以示儆懲。
三、臺灣臺中地方法院檢察署檢察官另以九十三年度偵字第二五三三號、第七０八七
    號、第七一三七號移送併辦意旨略以：(一)被告於九十二年十二月二十七日十五時
    四十分許，在臺中市○區○○街八十三之三號「滷王滷味店」內，利用工作之便
    ，趁雇主林仲洋不知之際，竊取林仲洋所有放置在該店內廚房架子上皮包內之現
    金一千四百元，得逞後，旋即無故離職逃逸。(二)被告又於九十三年二月八日二十
    二時許，在臺中市○區○○路三七九號晶茂電腦商行，向負責人盧忠賢佯裝應徵
    為店內員工後，趁機竊取櫃臺收銀機內之九千元，得手後即逃逸，所得贓款則供
    己花用。(三)繼之，於九十三年三月十五日十八時三十分許，被告在臺中市○區○○路一四三號顧力榮所經營之「中華戲谷網咖」應徵工作後，旋於翌日十六時三
    十分許，在上址竊取櫃臺內之現金五千元，得逞後逃逸，所得贓款則供己花用。
    因認被告涉犯刑法第三百二十條第一項之普通竊盜罪嫌。而此部分併辦犯罪事實
    ，固據被告對於九十二年十二月二十七日在「滷王滷味店」竊盜之犯行，業於本
    院審理時為認罪之陳述，復經被害人林仲洋、盧忠賢、顧力榮分別於警詢時指訴
    綦詳，並有「滷王滷味店」之現場圖、監視錄影畫面等件在卷可憑，堪信實在。
    但查，被告於同年十二月二十七日在「滷王滷味店」行竊之時間，距離其於九十
    二年五月一日在「全球影音光碟量販店」行竊，相隔近八月之久，已難認係基於
    概括犯意為之；被告之後於九十三年二月八日、三月十五日又分別在「晶茂電腦
    商行」、「中華戲谷網咖」行竊，所隔之時間更久，益難認與前揭論罪科刑之竊
    盜犯行，均係基於同一概括犯意而為之。是以被告嗣後又在「滷王滷味店」、「
    晶茂電腦商行」、「中華戲谷網咖」所為竊盜犯行，應認係另行起意，無法與前
    揭論罪科刑部分，成立連續犯，本院自無從就非屬裁判上一罪之此三件移送併辦
    犯行，一併加以審理，而應退回由檢察官另為適法處理。
據上論斷，應依刑事訴訟法第二百七十三條之一第一項、第二百九十九條第一項前段
，刑法第五十六條、第三百二十條第一項、第五十五條、第四十七條，罰金罰鍰提高
標準條例第一條前段，判決如主文。
本案經檢察官乙○○到庭執行職務
中      華      民      國      九十三      年    五    月    三十一    日
                                臺灣臺中地方法院刑事第二庭
                                    法  官  莊  嘉  蕙
右正本證明與原本無異。
如不服本判決，應於送達後十日內向本院提出上訴狀（須附繕本），上訴於臺灣高等
法院臺中分院。
                                    書記官
中      華      民      國      九十三      年    五    月    三十一    日
附錄論罪科刑法條
中華民國刑法第三百二十條第一項
意圖為自己或第三人不法之所有，而竊取他人之動產者，為竊盜罪，處五年以下有期
徒刑、拘役或五百元以下罰金。
